臺灣高雄地方法院刑事裁定　　　　　　110年度撤緩字第110號
聲　請　人　臺灣高雄地方檢察署檢察官
受　刑　人　張瑋祐



上列聲請人因受刑人犯妨害性自主案件，聲請撤銷緩刑之宣告（
110 年度執聲字第1312號），本院裁定如下：
    主  文
張瑋祐於本院一０八年度侵訴字第三號妨害性自主案件之緩刑宣
告撤銷。
    理  由
一、聲請意旨略以：受刑人張瑋祐前因妨害性自主案件，經本院
    於民國108 年10月2 日以108 年侵訴字第3 號判決判處應執
    行有期徒刑2 年，緩刑5 年，緩刑期間付保護管束，並應完
    成加害人處遇計畫，另向檢察官所指定之政府機關、政府機
    構、行政法人、社區或其他符合公益目的之機構或團體提供
    240 小時之義務勞務，且接受法治教育8 場次及履行本院10
    8 年度雄司附民移調字第504 號調解筆錄內容完畢，而於10
    8 年10月29日確定。上開緩刑條件嗣經臺灣高雄地方檢察署
    （下稱高雄地檢署）檢察官諭知應於109 年10月28日前履行
    完成，惟受刑人就其中義務勞務部分迄今僅完成4 小時，已
    違反刑法第74條第2 項第5 款所定負擔，情節重大，又被告
    現因另案即本院109 年度侵訴字第15號、110 年度簡字第11
    71號案件，於110 年3 月23日入監服刑（刑期至111 年1 月
    11日），足認原宣告之緩刑難收其預期效果，而有執行刑罰
    之必要，已合於刑法第75條之1 第1 項第4 款所定得撤銷緩
    刑宣告之原因，爰依刑事訴訟法第476 條之規定聲請撤銷受
    刑人之緩刑宣告等語。
二、按緩刑宣告，得斟酌情形，命犯罪行為人向指定之政府機關
    、政府機構、行政法人、社區或其他符合公益目的之機構或
    團體，提供40小時以上240 小時以下之義務勞務；又受緩刑
    之宣告，而違反第74條第2 項第1 款至第8 款所定負擔情節
    重大者，足認原宣告之緩刑難收其預期效果，而有執行刑罰
    之必要者，得撤銷其緩刑宣告，刑法第74條第2 項第5 款、
    第75條之1 第1 項第4 款分別定有明文。又刑法第75條之1
    第1 項第4 款所稱情節重大，係指犯罪行為人顯有履行負擔
    之可能，而隱匿或處分其財產、故意不履行、無正當事由拒
    絕履行或顯有逃匿之虞等情事而言。是以法院於審查檢察官
    聲請撤銷緩刑之案件時，即不應僅以犯罪行為人違反刑法第
    74條第2 項第1 款至第8 款所定負擔，即必然撤銷緩刑，而
    應同時審認其違反緩刑所定負擔，是否有上述立法理由所例
    示「顯有履行負擔之可能，而隱匿或處分其財產」、「故意
    不履行」、「無正當事由拒絕履行」或「顯有逃匿之虞」等
    ，而足認情節重大，並足認有原宣告之緩刑難收其預期效果
    ，而有執行刑罰之必要之情事。
三、經查：
  ㈠受刑人有聲請意旨所稱之上開犯罪情形，經本院諭知緩刑5
    年，並應向檢察官所指定之政府機關、政府機構、行政法人
    、社區或其他符合公益目的之機構或團體提供240 小時之義
    務勞務一節，業經本院核閱案卷無訛，並有上開刑事判決及
    臺灣高等法院被告前案紀錄表在卷可證，此部分事實應可認
    定。
  ㈡又受刑人於判決確定後，就義務勞務部分，經檢察官命受刑
    人應自108 年10月29日起至109 年10月28日止，向指定之機
    關即法務部矯正署高雄監獄（以下簡稱高雄監獄）提供240
    小時之義務勞務，惟受刑人僅於108 年12月17日履行4 小時
    後即未再前往履行，嗣高雄地檢署即多次發函告誡受刑人，
    命其應前往履行義務勞務，然受刑人均置若罔聞，迄今仍僅
    完成4 小時義務勞務，仍有236 小時尚未履行等事實，有該
    署檢察官執行附條件緩刑案件通知書、緩刑附條件受保護管
    束人應行注意事項具結書、被告執行義務勞務通知書、辦理
    社區處遇勤前教育暨機構訪查紀錄表、高雄監獄緩起訴報到
    執行須知、社區處遇基本資料表、108 年12月9 日履行義務
    勞務通知暨送達證書、社區處遇執行監控表（單位：高雄監
    獄、監控月份：108 年12月6 日至109 年10月5 日）、高雄
    地檢署109 年3 月10日、109 年9 月2 日、109 年10月20日
    履行義務勞務告誡函暨送達證書及109 年6 月18日、109 年
    9 月17日、109 年11月5 日觀護輔導紀要、高雄監獄109 年
    11月3 日高監總字第10912012740 號函暨所附社區處遇工作
    日誌、緩起訴執行人簽到簽退表等件在卷可查，而堪認定。
  ㈢受刑人於本院110 年9 月9 日訊問時固陳稱：我109 年一整
    年都不履行義務勞務是因為工作沒有時間，我與爸爸做輕鋼
    架，有工程就做一個月，只有週休一日，109 年整年每個月
    都有工程，我爸會給我薪水，我想先工作把錢還完再去做義
    務勞務工作，我確實有意願想做義務勞務，我保證我出獄後
    每星期願意做一、二天的義務勞務云云。惟查，依卷附前揭
    資料所示，受刑人於108 年12月17日履行4 小時義務勞務後
    ，迄今均未再履行任何義務勞務，其雖以工作繁忙作為未能
    履行之理由，然本件緩刑宣告是否撤銷，對其權益影響重大
    ，則其本應抱持審慎嚴謹之態度，勉力依照檢察官之指揮執
    行履行緩刑條件，而依受刑人所述之工作種類、內容以及雇
    用人即為其父親等情以觀，衡情，其豈有可能在110 年3 月
    23日入監前長達1 年3 個月期間均無法安排可前往履行義務
    勞務之時段，且負責對受刑人執行保護管束業務之觀護人經
    由與受刑人直接訪談，瞭解其實際工作情形後，亦認受刑人
    表示因為要工作所以沒空去做之說詞，只是在找尋藉口而已
    ，有109 年11月5 日觀護輔導紀要存卷可參，益徵受刑人所
    稱因工作繁忙而無法前往履行之說詞並非實在；再者，其既
    已屢屢受告誡應於期限內履行義務勞務，然均未見其就此提
    出任何具體可信之資料佐證確有無法在指定期限內前往履行
    義務勞務之正當事由或為此申請延長或延緩履行期限等作為
    ，由此顯見受刑人對此事實係抱持拖延、逃避，甚至無所謂
    之心態；另檢察官於前次向本院聲請撤銷受刑人緩刑宣告（
    即本院109 年度撤緩字第159 號）時，受刑人在本院調查程
    序已當庭向本院陳明其將於下下星期開始履行義務勞務一情
    ，有本院110 年1 月14日訊問筆錄可參，惟受刑人在110 年
    3 月23日入監前，並未依其所陳內容向高雄地檢署提出有意
    再為履行之申請或請求，遑論有實際履行之行為，足見受刑
    人就本件所為之諸多說詞，均僅係其為求拖延、使其緩刑宣
    告不致被本院撤銷而為之欺瞞藉口而已，實無從信其果有履
    行義務勞務之真意。是以，受刑人所述前開未能履行義務勞
    務之理由及保證日後將履行勞務之說詞，本院認不僅不足採
    信，且亦無由解消其先前確係無故怠於履行義務勞務之事實
    。
  ㈣是本院核閱與本件相關之全部卷證後，認受刑人顯已違反刑
    法第74條第2 項第5 款所定負擔，且確有「無正當事由拒絕
    履行」之情事而可認情節重大，足認原宣告之緩刑確實難收
    其預期之效果，而有執行刑罰之必要，與刑法第75條之1 第
    1 項第4 款之規定相符，是聲請意旨核無不合，應予准許，
    爰依法撤銷受刑人前開案件之緩刑宣告。
四、依刑事訴訟法第476 條，刑法第75條之1 第1 項第4 款，裁
    定如主文。
中    華    民    國   110    年    10    月    12    日
                  刑事第六庭    法  官    陳芸珮
以上正本證明與原本無異。
如不服本裁定，應於送達後5 日內，向本院提出抗告狀。
因疫情而遲誤不變期間，得向法院聲請回復原狀。
中    華    民    國   110    年    10    月    12    日
                                書記官    彭帥雄